臺中高等行政法院判決
111年度交上字第64號
上  訴  人  黃雅琳(原名鄭黃雅琳)

被 上訴 人  臺南市政府交通局

代  表  人  王銘德              
上列當事人間因交通裁決事件，上訴人對於中華民國111年3月30
日臺灣彰化地方法院110年度交字第64號行政訴訟判決，提起上
訴，本院判決如下：
　　主  文
一、上訴駁回。
二、上訴審訴訟費用新臺幣750元由上訴人負擔。
    事實及理由
一、緣上訴人黃雅琳於民國110年1月6日17時24分許，駕駛車牌
    號碼000-0000號普通重型機車（下稱系爭機車），行經彰化
    縣○○鎮○○路與三民街口（下稱系爭路口）處，因「逆向行駛
    」之違規行為，經彰化縣警察局北斗分局（下稱舉發機關）
    北斗派出所員警以第I3F215943號舉發違反道路交通管理事
    件通知單（下稱違規通知單）攔停舉發。嗣經上訴人到案聽
    候裁決，被上訴人臺南市政府交通局依道路交通管理處罰條
    例（下稱道交條例）第45條第1項第1款、第63條第1項第1款
    、違反道路交通管理事件統一裁罰基準表（下稱裁罰基準表
    ）之規定，於110年5月17日以南市交裁字第78-I3F215943號
    裁決書（下稱原處分），裁處上訴人罰鍰新臺幣900元，並
    記違規點數1點。上訴人不服，提起行政訴訟，經臺灣彰化
    地方法院（下稱原審法院）於111年3月30日以110年度交字
    第64號行政訴訟判決（下稱原審判決）駁回。上訴人猶未甘
    服，遂提起本件上訴。
二、上訴人起訴之主張及聲明、原審判決關於證據取捨、認定事
    實及適用法規之論據，均詳如原審判決所載。
三、上訴意旨略以：
　㈠開立罰單當日上訴人即有撥打申訴電話，數日後接到北斗分
    局電話回覆内容提及該名員警在尚未遇見上訴人前，行經該
    路段時已有對轉角違停之車輛拍照，若此說法屬實，表示該
    名員警早已知悉轉角有車輛違規停放，卻放任違規停放之車
    輛持續存在，怠於執行勤務，衍生其他交通事件。上訴人平
    日於北斗市區街道所見，北斗分局巡邏員警遇見違停車輛會
    停車在旁，短暫開啟警鳴器，等待民眾移動車輛，如未見車
    主移車會再次開啟警鳴器稍作等候，兩次開啟警鳴器未見車
    主移車再開立罰單，該分局多數員警均認真盡責且能體諒民
    眾，而執行交通巡邏勤務意在維持道路交通安全秩序，非以
    開立罰單為首要目的，不同於本件員警。
　㈡罰單開立數日後，上訴人曾到北斗分局由林巡官帶領，至分
    局內向交通隊同仁提供店家監視器晝面，上訴人得到回覆為
    ：若檢舉該名員警逆向行駛，該員警可以申訴且應能申訴成
    功，因監視器畫面未拍到員警車牌，建議上訴人下次若遇類
    似情形可先拍下員警車牌再行檢舉。此番說法，表示認同該
    名員警違法行為存在，故建議上訴人下次若遇類似情形可先
    拍下車牌再檢舉。又員警取締過程未開啟警示燈，即在車道
    上逆向行駛，為違法執行勤務。
　㈢聲明：
　 1.原判決廢棄。
　 2.原裁決撤銷。
四、本院的判斷：
　㈠按道交條例第45條第1項第1款規定：「汽車駕駛人，爭道行
    駛有下列情形之一者，處新臺幣六百元以上一千八百元以下
    罰鍰：一、不按遵行之方向行駛。」第63條第1項第1款規定
    ：「汽車駕駛人有下列各款所列條款之一者，除依原條款處
    罰鍰外，並予記點：一、……、第四十五條、……情形之一者，
    各記違規點數一點。」裁罰基準表規定：違反事件「不按遵
    行之方向行駛」，法條依據「第四十五條第一項第一款」，
    統一裁罰基準「期限內繳納或到案聽候裁決者」「九００」。
　㈡查原審判決依據卷附違規通知單、上訴人提出之系爭路口監
    視器畫面擷圖、被上訴人110年4月20日南市交裁字第110048
    3750號函、舉發機關110年2月9日北警分五字第1100001896
    號函、員警秘錄器影像光碟、系爭路口平面圖、Google街景
    圖、原處分暨送達證書等，認上訴人於上揭時、地，駕駛系
    爭機車，有「逆向行駛」之違規行為。經核，原審判決業已
    就上訴人如何有「逆向行駛」之違規事實，論述其事實認定
    之依據及得心證之理由，並指駁上訴人之主張何以不足採之
    理由，核與卷證資料相符，且無悖於證據法則、經驗法則及
    論理法則，其認事用法並無違誤。
　㈢上訴意旨主張北斗分局員警放任違規停放之車輛持續存在，
    怠於執行勤務，員警遇見違停車輛會停車在旁，先短暫開啟
    警鳴器，等待民眾移動車輛，如未見車主移車會再次開啟警
    鳴器稍作等候，若仍未見車主移車才開立罰單，且員警本身
    未開啟警示燈，亦有逆向行駛有違法行為存在乙節，無非係
    就原審判決不採之理由，再反覆爭執，難認其就原審判決如
    何違背法令已有具體指摘。
　㈣綜上所述，原審判決已說明其認定事實之依據及得心證之理
    由，對上訴人在原審法院之主張如何不足採之論證取捨等事
    項，亦詳為論斷，對於本件應適用之法律所持之見解，核無
    違誤，且無判決違背法令之情形。上訴人上訴意旨，求予廢
    棄，為無理由，應予駁回。
五、末按交通裁決事件之上訴，行政法院為訴訟費用之裁判時，
    應確定其費用額，此觀行政訴訟法第237條之9第2項準用第2
    37條之8第1項規定即明。本件上訴人對於交通裁決事件之上
    訴，既經駁回，則上訴審訴訟費用750元（上訴審裁判費）
    自應由上訴人負擔，爰併予確定如主文第2項所示。
六、結論：本件上訴為無理由，應予駁回。
中　　華　　民　　國　　111 年　　8　 月　    15      日
                  臺中高等行政法院第三庭
                        審判長法  官　陳  文  燦
                              法  官　楊  嵎  琇
                              法  官　張  鶴  齡　
　　　　　　　　　　　　　　　                        　
以上正本證明與原本無異。
本判決不得上訴。
中　　華　　民　　國　　111  年　 8 　月　    15      日
           　　　　　　　  　 書記官　黃  靜  華